【裁判字號】    99,簡上,511
【裁判日期】    990812
【裁判案由】    詐欺
【裁判全文】
臺灣桃園地方法院刑事判決             99年度簡上字第511號
上  訴  人
即  被  告  乙○○
上列上訴人即被告因詐欺案件，不服中華民國99年5 月12日本院
99年度桃簡字第1067號第一審刑事簡易判決（聲請簡易判決處刑
書案號：臺灣桃園地方法院檢察署99年度偵字第4242號），提起
上訴，本院管轄之第二審合議庭判決如下：
    主      文
上訴駁回。
乙○○緩刑貳年。
    事實及理由
一、本案經本院管轄之第二審合議庭審理結果，認原審以上訴人
    即被告乙○○所犯刑法第30條第1項前段、第339條第1 項之
    幫助詐欺取財罪，判處拘役50日，如易科罰金，以新臺幣（
    下同）1,000元折算1日，經核其認事用法及量刑均無不當，
    應予維持，並引用原審刑事簡易判決書所記載之事實及理由
    （如附件所示）。
二、上訴人提起本件上訴意旨原係否認犯行，惟於本院準備程序
    及審理時坦承原審判決事實，並請求給予緩刑之宣告。惟按
    ，法官於有罪判決如何量處罪刑，甚或是否宣告緩刑，均為
    實體法賦予審理法官裁量之刑罰權事項，法官行使此項裁量
    權，自得依據個案情節，參酌刑法第57條所定各款犯罪情狀
    之規定，於法定刑度內量處被告罪刑；除有逾越該罪法定刑
    或法定要件，或未能符合法規範體系及目的，或未遵守一般
    經驗及論理法則，或顯然逾越裁量，或濫用裁量等違法情事
    之外，並不得任意指摘其量刑違法，最高法院80年台非字第
    473 號、75年台上字第7033號、72年台上字第6696號、72年
    台上字第3647號著有判例均可資參照。準此，法官量刑或未
    諭知緩刑，如非有上揭明顯違法之情事，自不得擅加指摘其
    違法或不當。經查，原審審酌上訴人輕易提供金融帳戶資料
    供他人掩飾犯罪所得使用，非但增加被害人尋求救濟之困難
    ，造成社會人心不安，亦助長詐騙犯罪者之氣焰，使詐欺犯
    罪者得以順利取得詐欺所得之財物，危害財產交易安全，犯
    罪情節非輕，暨其行為手段、素行、犯罪後態度等一切情狀
    ，量處拘役50日，並諭知易科罰金之折算標準，經核並無不
    合。執此，原審認事用法並無不當，量刑亦屬妥適，上訴人
    提起本件上訴，為無理由，應予駁回。
三、惟查，上訴人前未曾因故意犯罪受有期徒刑以上刑之宣告，
    此有臺灣高等法院被告前案紀錄表1 份在卷可按，其犯後終
    能坦承犯行，且有意願賠償被害人甲○○所受之損失，惟因
    被害人未到庭無從為和解，遂願將之捐款1 萬元財團法人台
    灣兒童暨家庭扶助基金會，此有該基金會桃園家庭扶助中心
    99年7月29日臨時收據1紙在卷可佐，足見上訴人已有悔悟之
    情，其乃一時失慮，致罹刑章，惡性不深，經此偵、審程序
    及刑之宣告後，日後行為舉止自當知所警惕，信無再犯之虞
    ，本院因認前開宣告之刑，以暫不執行為適當，爰併宣告緩
    刑2年，以啟自新。
據上論斷，應依刑事訴訟法第455條之1 第1項、第3項、第368條
、第373條，刑法第74條第1項第1款，判決如主文。
本案經檢察官施昱廷到庭執行職務。
中    華    民    國    99    年    8     月    12    日
                  刑事第六庭  審判長法  官  錢建榮
                                    法  官  宣玉華
                                    法  官  黃翊哲
以上正本證明與原本無異。
本件不得上訴。
                                    書記官  蔡紫凌
中    華    民    國    99    年    8     月    12    日

司法院資訊處製作；財團法人民間司法改革基金會備份。
